臺灣板橋地方法院刑事判決　　　　　　　　　　　　九十一年度交易字第二七七號
　　公　訴　人　臺灣板橋地方法院檢察署檢察官
　　被　　　告　丙○○　男　四.
　　　　　　　　甲○○　男　五.
右列被告因過失傷害案件，經檢察官提起公訴(九十一年度偵字第四三０一號)，本院
判決如左：
    主  文
丙○○因過失傷害人，處拘役伍拾日，如易科罰金，以參佰元折算壹日。
甲○○因過失傷害人，處拘役肆拾日，如易科罰金，以參佰元折算壹日。
    事  實
一、丙○○於民國九十年九月十一日十八時許，騎乘車號ＰＺＵ—○七八號重型機車
    搭載其妻乙○○，與甲○○所騎乘之車號ＢＡＲ—七四五號輕型機車，同方向沿
    臺北縣蘆洲市○○路由三重市往蘆洲市堤防方向併行行駛，途經臺北縣蘆洲市○○路底前，丙○○及甲○○均應注意車輛行駛時，駕駛人應注意兩車併行之間隔
    ，並隨時採取必要之安全措施，且依當時天候為睛、日間光線自然，路面乾躁、
    無缺陷、無障礙物，路況、視線良好，並無不能注意之情事，竟均疏於注意，而
    二車把手相互擦撞，造成丙○○、甲○○之機車均人車倒地，丙○○受有右膝挫
    傷、右肩挫傷之傷害；乙○○受有胸挫傷、腰部挫傷、右手肘挫傷之傷害；甲○○受有右脛骨、腓骨粉碎性骨折之傷害。
二、案經丙○○、乙○○及甲○○分別訴由臺北縣政府警察局蘆洲分局報請臺灣板橋
    地方法院檢察署檢察官偵查起訴。
    理  由
一、訊據被告丙○○、甲○○二人固坦承於上開時地發生車禍且致對方受有前開傷害
    之事實，惟均矢口否認有何過失傷害之犯行，被告丙○○辯稱：當時伊車走在靠
    近外側車道，在行進中，伊左側把手遭甲○○之右側把手撞到，所以伊兩車才會
    倒地造成受傷云云，被告甲○○則辯稱：當時伊車速很慢，丙○○之機車自伊車
    右後方撞到伊，致伊車倒地後遭拖行，造成伊腿骨折云云。經查，本件車禍發生
    之地點係於臺北縣蘆洲市○○路底，被告丙○○與甲○○二人係同向行駛，而依
    卷附之道路交通事故調查報告表、現場照片，於車禍發生後，被告丙○○之車號
    ＰＺＵ─０七八號機車倒置於被告甲○○之車號ＢＡＲ─七四五號機車之前方，
    是依一般行車經驗，顯然本件車禍發生時，被告丙○○之機車係騎乘在被告甲○○機車之前，始會於機車發生碰撞時，因撞擊之作用力，而衝撞至前方甚明，則
    被告甲○○所指：係吳坤奇之機車自後撞及伊右後方云云，應非事實，況且被告
    甲○○於偵查中亦供稱：當時伊準備停紅燈，後面突然有車撞來，丙○○他的左
    側把手與伊右側把手勾在一起，但伊沒有超車等語（參見偵查卷第二十六頁背面
    ），核與被告丙○○所述：二車係把手相互碰撞等語相符，顯然渠等倒地之原由
    並非因如被告甲○○所述，係丙○○機車自後追撞伊車云云。復經本院於九十一
    年八月八日至現場履勘，現場為臺北縣蘆洲市○○路三五五巷與三重市○○○街
    丁字路口，為一斜丁路口，本件車禍地點為通過三重市○○○街路口紅綠燈至蘆
    洲市○○路紅綠燈口前，此製有勘驗筆錄及照片多幀附卷可證，被告丙○○指稱
    ：伊與被告甲○○同向，當時沒有注意到他的機車，在還未到復興路口時，伊車
    在前，甲○○之機車後，他的車把手擦撞到伊機車把手，結果伊機車就往右衝，
    撞到路邊護欄，被告甲○○的腿就被他的機車壓在車下，還是伊將他扶起來的等
    語，被告甲○○則指稱：伊也是從三重市○○○街騎過來，要往蘆洲方向行駛，
    才剛過紅綠燈時，因剛過紅綠燈，伊車速很慢，丙○○的機車就從伊機車右後方
    直接撞擊到伊右腳，後來伊車往右倒，伊車遭他撞到後伊車就失去動力，伊腳就
    很痛，當時伊被撞後，並沒有馬上倒下，是被他的機車拖著走，後來倒地後，二
    車才分開的等語，互指本件車禍之肇因乃對方之過失，惟經本院諭令被告以原二
    車模擬當時發生車禍之情形，並參諸偵查卷所附發生車禍後之兩車倒地位置，衡
    情本件苟如被告甲○○所指之被告丙○○自後撞擊渠機車，因此而撞至其右脛骨
    云云，惟依物理之作用力理論，即二車發生撞擊時，苟遭右側撞擊，機車會向左
    傾倒，苟遭左側撞擊，機車會向右傾倒，是依被告甲○○所述，渠機車遭丙○○
    自右後方追撞時，應係向左傾，而非向右傾倒，惟此核與現場狀況不符，更何況
    ，依被告甲○○在現場所模擬之撞擊情況，因其指稱渠機車在前，於發生撞擊後
    ，並遭丙○○之機車拖行云云，是苟其機車在前為真，則渠車於擦撞後之行進間
    將會阻擋丙○○之機車前行，如此應不致於被告丙○○之機車倒地在前，渠車在
    後之狀況，因之本件車禍發生之情形，自以被告丙○○所述較符合實情。又本件
    經送請臺灣省臺北縣區車輛行車事故鑑定委員會鑑定及臺灣省車輛行車事故覆議
    委員會覆議結果，均認「被告二車互未保持行車安全間隔同為肇事原因」，此有
    臺灣省臺北縣區車輛行車事故鑑定委員會九十一年五月十日北鑑字第九一０三七
    八號函及臺灣省車輛行車事故覆議鑑定委員會九十一年八月十九日府覆議字第九
    一一四九九號附卷可參，是以本件車禍肇事係被告未保持兩車併行間隔之安全距
    離，而相互碰撞，以致人車倒地甚明。被告前開所辯，均不足採信。
二、按汽車行駛時，駕駛人應注意兩車併行之間隔，並隨時採取必要之安全措施，道
    路交通安全規則第九十四條三項定有明文。本件被告等行經上開路段，疏未注意
    保持併行之安全間隔，致相互擦撞，而依當時天候為睛、日間光線自然，路面乾
    躁、無缺陷、無障礙物，路況、視線良好，此有道路交通事故調查報告表記載甚
    明，並無不能注意之情形，被告等竟均疏未注意，其等均互有過失至為明顯。而
    被告丙○○、乙○○及被告甲○○分別受有如事實欄所載之傷勢，有渠等所提出
    之診斷證明書三紙在卷可憑，是被告過失行為與告訴人之傷害間顯具有相當因果
    關係，從而本件事證已甚明確，被告犯行均堪認定。
三、核被告丙○○、甲○○所為，均係犯刑法第二百八十四條第一項前段之過失傷害
    罪。又被告甲○○以一過失行為，造成告訴人丙○○、乙○○受有前開傷害，為
    以一行為觸犯數罪名，應從一重處斷。爰審酌被告等因本件車禍而肇事，並均受
    有傷害，惟審酌彼等所受之傷勢，被告甲○○受有較重之傷勢，及渠等之品行、
    智識程度、犯罪後態度等一切情狀，分別量處如主文所示之刑，並均諭知易科罰
    金之折算標準，以示懲儆。
據上論斷，應依刑事訴訟法第二百九十九條第一項前段，刑法第二百八十四條第一項
前段、第四十一條第一項前段、第五十五條，罰金罰鍰提高標準條例第一條前段、第
二條，判決如主文。
本案經檢察官楊仲農到庭執行職務
中      華      民      國    九十一    年     十一     月    二十五    日
                                    臺灣板橋地方法院交通法庭
                                        法  官  徐  蘭  萍
右正本證明與原本無異
如不服本判決，應於判決送達後十日內，向本院提出上訴狀。
                                        書記官  莊  川  億
中      華      民      國    九十一    年     十一     月    二十七    日
附錄本案論罪科刑法條全文：
刑法第二百八十四條
因過失傷害人者，處六月以下有期徒刑、拘役或五百元以下罰金。致重傷者，處一年
以下有期徒刑、拘役或五百元下罰金。
從事業務之人，因業務上之過失傷害人者，處一年以下有期徒刑、拘役或一千元以下
罰金。致重傷者，處三年以下有期徒刑、拘役或二千元以下罰金。
